臺灣臺中地方法院交通事件裁定　　　　　　　　　　九十三年度交聲字第三三七號
　　原處分機關　交通部公路總局臺中區監理所
　　受處分人
　　即異議人　　甲○○
右列受處分人因違反道路交通管理處罰條例案件，對於交通部公路總局臺中區監理所
九十三年五月三日所為之處分（中監違字第裁60-ＺＤ─0000000、ＨＡ─0
000000號裁決書）聲明異議，本院裁定如左：
    主  文
異議駁回。
    理  由
一、原處分機關略以：本案係國道公路警察局第四隊、臺中縣警察局交通隊分別以公
    警局交字第ＺＤ0000000號、中縣警交相字第ＨＡ0000000號舉發
    違反道路交通事件通知單舉發受處分人甲○○所有之車號６Ｒ─７０３８自小客
    車於舉發單所載之時、地，因「速限一百公里時速一百十六公里超速十六公里經
    科學儀器測定」、「行車速限六十公里，經測時速七十二公里超速十二公里未滿
    二十公里」等違規，受處分人皆未於應到案日期前到案，該所遂於九十三年五月
    三日以中監違字第裁六○─ＺＤ─0000000、ＨＡ─0000000號裁
    決書，分別裁處罰鍰新臺幣六千元整，並依道路交通管理處罰條例第六十三條第
    一項記違規點數一點、二千四百元整，逾期則依裁決書處罰主文規定裁處，於法
    並無不合等語。
二、本件異議人即受處分人甲○○則以：因房屋遭拍賣，未住法定戶籍地址，故未收
    到通知罰款單，請法院從輕裁決最低罰款，爰聲明異議云云。
三、按汽車行駛高速公路應依速限標誌指示。違反者，處罰鍰新臺幣三千元以上、六
    千元以下罰鍰；汽車駕駛人，行車速度，超過規定之最高時速，處新臺幣一千二
    百元以上、二千四百元以下罰鍰，並記違規點數一點；高速公路交通管制規則第
    五條、道路交通管理處罰條例第三十三條第一項、第四十條、第六十三條第一項
    第一款分別定有明文。又當事人變更其送達之處所而不向行政機關陳明，致有應
    送達之處所不明之情形者，行政機關得依職權命為公示送達；公示送達應由行政
    機關保管送達之文書，而於行政機關公告欄黏貼公告，告知應受送達人得隨時領
    取；公示送達自前條公告之日起，其刊登政府公報或新聞紙者，自最後刊登之日
    起，經二十日發生效力，行政程序法第七十八條第三項、第八十條前段、第八十
    一條前段定有明文。
四、本件受處分人即異議人甲○○對於前揭違規事實固不否認，惟辯稱：未曾收受舉
    發通知單，請求法院從輕裁決最低罰云云。經查：前揭舉發通知單由原舉發單位
    以郵局掛號方式寄發至受處分人當時之戶籍地即「臺中縣大里市○○里○○鄰○
    ○○街一四０巷一號四樓」，皆因「遷移不明」無法送達而退件，原舉發單位等
    乃依法辦理公示送達等情，並有前揭舉發單影本二筆、違規採證相片二幀、郵局
    無法投遞證明章二份、法務部戶役政連結作業系統表一紙、內政部警政署國道公
    路警察局第四警察隊九十二年六月十日公警國四交字第０九二０００三五０六號
    公告暨單退移送清冊、臺中縣警察局九十三年二月六日中縣警交字第０九三００
    ０一五三三號公告暨單退已入案移送表各一份在卷可查；從而，受處分人所有之
    車號６Ｒ─７０３８號自小客車，既有前揭違規行為，且舉發單依其當時之戶籍
    地址寄送，在無法送達而退件後，原舉發單位亦已分別依法辦理公示送達，已生
    送達之效力。原處分機關本於上開舉發通知單，在未有繳交罰鍰紀錄下據以裁罰
    ，於法並無不合，本件異議為無理由，應予駁回。
五、據上論斷，應依道路交通管理處罰條例第八十七條第二項、道路交通案件處理辦
    法第十九條，裁定如主文。
中      華      民      國      九十三      年    六    月      廿九    日
                                    臺灣臺中地方法院交通法庭
                                            法  官  王  靜  秋
右正本證明與原本無異。
如不服本裁定，應於送達後五日內，向本院提出抗告狀。
                                            書記官
中      華      民      國      九十三      年    六     月   二十九    日
